【裁判字號】    89,易,1
【裁判日期】    890126
【裁判案由】    傷害
【裁判全文】
臺灣嘉義地方法院刑事判決                              八十九年度易字第一號
    公  訴  人  臺灣嘉義地方法院檢察署檢察官
    被      告  乙○○
    被      告  甲○○
右列被告等因傷害案件，經檢察官提起公訴 (八十八年度偵字第七八○○、八○二二
號)，本院判決如左：
    主  文
乙○○傷害人之身體，處罰金陸仟元，如易服勞役，以參佰元折算壹日。
甲○○傷害人之身體，處罰金伍仟元，如易服勞役，以參佰元折算壹日。
    事  實
一、乙○○與甲○○係夫妻關係，平日感情不睦，多有爭吵。二人於民國八十八年十
    一月二十二日下午六時二十分許，於嘉義縣中埔鄉東興村十七號東興警察派出所
    內，再度因細故發生爭吵，乙○○竟基於普通傷害之犯意，先以皮包毆打甲○○
    之背部、頭部等處，致甲○○受有腦震盪、左側臉及頭皮之表淺損傷、擦傷共一
    處，軀幹之後背面表淺損傷、擦傷共五處，右側肩及上背、背面之表淺損傷、擦
    傷，共二處；甲○○遭受毆打後，心有未甘，亦基於普通傷害之犯意，以手毆打
    乙○○之臉部，致乙○○受有上、下唇表皮剝落、下巴表皮剝落、擦傷五處等傷
    害。
二、案經乙○○、甲○○互訴請臺灣嘉義地方法院檢察署檢察官偵查起訴。
    理  由
一、訊據被告乙○○、甲○○均矢口否認有何前揭傷害之犯行，被告乙○○辯稱：未
    打被告甲○○，其因病實無力打被告甲○○云云；被告甲○○則辯稱：未毆打對
    方，反係遭對方毆打，被告乙○○係欲用椅子打，而自己碰到椅腳才受傷云云。
    惟查：
（一）前揭事實業據被告乙○○、甲○○相互指述歷歷，並有嘉義醫院驗傷診斷書、
      仁友醫院和睦分院診斷證明書在卷可稽。
（二）被告乙○○於偵查中供稱：「˙˙她兇我打我，我有反擊。我有推回去˙˙」
      等語；被告甲○○亦於偵查中供稱：「˙˙乙○○去找我，她用皮包打我，我
      有反抗˙˙」等語（均見偵查卷第十七頁）。由被告二人供詞在在均足證明彼
      等確有互相毆打情事，且被告乙○○並未因病而無力毆打被告甲○○。況依前
      揭被告乙○○、甲○○受傷之情況觀之，顯係遭他人以外力為之，彼等亦無自
      傷之理。
（三）綜上所述，被告等所辯，無非事後圖卸刑責之詞，自不足採。是本件事證明確
      ，被告等犯行，洵堪認定。
二、核被告等所為，均係犯刑法第二百七十七條第一項之傷害罪。爰審酌被告等犯罪
    之動機、目的、手段、智識程度、受傷之程度、犯後態度等情狀，各量處如主文
    所示之刑，並均諭知易服勞役之折算標準。
三、據上論斷，應依刑事訴訟法第二百九十九條第一項前段，刑法第二百七十七條第
    一項、第四十二條第二項，罰金罰鍰提高標準條例第一條前段、第二條第一項，
    判決如主文。
本案經檢察官林世芬到庭執行職務。
中      華      民      國    八十九    年      一      月    二十六    日
                                臺灣嘉義地方法院刑事第一庭
                                    法  官    陳    卿    和
右正本證明與原本無異。
如不服本判決，應於送達後十日內，向本院提出上訴狀。
中      華      民      國    八十九    年      一      月    二十六    日
                                    書記官    何    杉    禧


司法院資訊處製作；財團法人民間司法改革基金會備份。
